臺灣高雄地方法院刑事判決　　　　　　　　　　　　　九十一年度易字第九二六號
　　公　訴　人　臺灣高雄地方法院檢察署檢察官
　　被　　　告　乙○○
右列被告因傷害案件，經檢察官提起公訴（八十九年度偵字第四三二二號），本院判
決如左︰
    主  文
乙○○傷害人之身體，處拘役伍拾日，如易科罰金，以佰元折算壹日。
    事  實
一、乙○○於民國八十九年二月十六日早上九時四十分許，在高雄縣旗山鎮東圳巷旁
    產業道路（即同鎮○○段第一六五一號土地前），因誤認甲○○所有放置在該處
    之竹木一堆為他人丟棄之物，而將竹木搬運至其所駕駛自小貨車上時，（被訴竊
    盜及準強盜罪部分，業經檢察官不另為不起訴處分）為甲○○發現制止，甲○○
    又為阻止乙○○離去，而趨前伸手欲取下自小貨車鑰匙，乙○○竟因此而基於傷
    害之故意，以拳腳毆打甲○○，致甲○○受有雙眼眶周圍瘀血、右眼結膜下出血
    、鼻背瘀血腫流鼻血、胸部瘀血七Ｘ二．五公分、右上臂瘀血九Ｘ二．五公分、
    右前臂瘀血六Ｘ三公分及右膝一Ｘ一公分、一Ｘ○．五公分擦傷之傷害。
二、案經甲○○訴由高雄市警察局新興分局移送臺灣高雄地方法院檢察署檢察官偵查
    起訴。
    理  由
一、訊據被告乙○○，矢口否認有何前開犯行，辯稱：告訴人要求去派出所解決，伊
    認為係小事，私下和解即可，告訴人即至伊車旁伸手入車內，因伊車內有財物，
    而拉告訴人離開車子。故伊僅與告訴人拉扯，並非打架，告訴人因此而跌倒受傷
    ，因該處是河川地，有很多石頭，告訴人才會受傷云云。然查，告訴人指訴稱：
    被告見伊伸手去取他車子鑰匙，即趨前以拳頭毆打伊眼睛、鼻子，又對伊身上拳
    打腳踢等語（警訊筆錄參照），而該指訴被毆打之情節又與告訴人於當日所受之
    傷害相符，此有姚好男醫師於八十九年十一月十六日所開具驗傷診斷書一紙附卷
    可稽，且被告於警訊中，又不曾提及告訴人係因摔倒而受傷之情，事後雖辯稱：
    告訴人摔倒云云，但依據告訴人所受之前開傷勢，告訴人雙眼眶周圍及右眼均受
    有傷害，其傷勢又顯然與摔倒所受傷勢不同。再查，當時亦在場之被告妻子馮李
    盡娣雖於警、偵訊時證稱：告訴人取走我們車子的鑰匙，伊先生即趨前，致發生
    拉扯，但伊先生並未毆打告訴人云云，但若僅為拉扯，告訴人亦不致受有前開傷
    勢，而馮李盡娣又係被告之妻，故馮李盡娣前開所證，應係迴護被告之避重就輕
    之詞，不足採信。是本件事證明確，被告犯行，洵堪認定。
二、核被告所為，係犯刑法第二百七十七條第一項之傷害罪。審酌被告之動機、目的
    、被害人所受傷害之程度及行為後否認犯罪之態度非佳，且迄未賠償告訴人之損
    失等及其他一切情狀，爰酌情量處如主文所示之刑，並諭知易科罰金之折算標準
    。
據上論斷，應依刑事訴訟法第二百九十九條第一項前段，刑法第二百七十七條第一項
、第四十一條第一項，罰金罰鍰提高標準條例第一條前段、第二條，判決如主文。
本案經檢察官陳正芬到庭執行職務。
中      華      民      國    九十一    年      四      月    二十五    日
                              臺灣高雄地方法院刑事第六庭
                                  法  官  邱  明  弘
右正本證明與原本無異。
如不服本判決，應於判決送達後十日內，向本院提出上訴狀。
                                  書記官  顏  平  國
中    華    民    國      九十一      年      四      月      二十五    日
附錄本判決論罪之法條
刑法第二百七十七條條第一項傷害人之身體或健康者，處三年
以下有期徒刑、拘役或一千元以罰金。
